【裁判字號】    95,聲,1860
【裁判日期】    951017
【裁判案由】    停止執行
【裁判全文】
臺灣高雄地方法院民事裁定              95年度聲字第1860號
聲  請  人  乙○○
相  對  人  第一商業銀行股份有限公司
法定代理人  甲○○
上列當事人間聲請停止執行事件，本院裁定如下：
    主  文
聲請人供擔保新臺幣肆佰伍拾萬元後，本院九十三年度執字第四
一六八號執行事件中有關如附件建物欄編號四部分之強制執行程
序，於本院九十五年度訴字第三五一四號第三人異議之訴判決確
定前應暫予停止。
    理  由
一、按「有回復原狀之聲請，或提起再審或異議之訴，或對於和
    解為繼續審判之請求，或提起宣告調解無效之訴、撤銷調解
    之訴，或對於第4 條第1 項第5 款之裁定提起抗告時，法院
    因必要情形或依聲請定相當並確實之擔保，得為停止強制執
    行之裁定。」，強制執行法第18條第2 項定有明文。
二、本件聲請人主張坐落高雄縣岡山鎮鎮○○○段第1073、1074
    、1077地號土地上之如附件所示建物欄編號4 未辦保存登記
    建物（建號同段第383 號面積1018.67 平方公尺，以下簡稱
    系爭建物）係其所有，並已向本院提起第三人異議之訴（案
    號為95年度訴字第3514號）為由而請求停止本院93年度執字
    第4168號強制執行事件有關該部分之強制執行程序，經本院
    調取前揭強制執行與本院95年度訴字第3514號第三人異議之
    訴卷宗核閱後，認與前揭規定相符，其聲請有理由，應予准
    許。
三、次按「法院依強制執行法第18條第2 項定擔保金額而准許停
    止強制執行之裁定者，該項擔保係供債權人因停止執行所受
    損害之賠償，其數額應依標的物停止執行後，債權人未能即
    時受償或利用該標的物所受之損害額，或其因另供擔保強制
    執行所受之損害額定之，非以標的物之價值或其債權額為依
    據」，最高法院86年度台抗字第442 號著有裁判意旨可為參
    照。查聲請人所指陳之系爭建物，其於本院上開強制執行事
    件中經鑑價後定第1 次拍賣價額為新台幣（下同）4,500,00
    0 元，後因訴外人林明慧對此主張係其所有而對之提起第三
    人異議之訴並聲請停止執行經准許後而停止拍賣，嗣該案經
    駁回確定後再經債權人第一商業銀行股份有限公司（以下簡
    稱第一銀行）聲請續為拍賣，本院執行處乃再以前開價格定
    價拍賣，而系爭建號建物係與同段第289 、290 、382 號建
    物暨其坐落之高雄縣岡山鎮○○○段第1069、1072、1073、
    1074、1077地號土地等8 宗不動產合併拍賣，其拍賣最低總
    價計為66,420,000元乙節，此經本院查閱上開執行卷宗無訛
    ，是系爭未辦保存登記建物既為該執行標的整體廠房之一部
    ，此與其他拍賣建物部分有其不可分性及相關性，而其並經
    執行法院以之與其他不動產合併拍賣，且事實上亦不可能予
    以分別拍賣或獨立處理之，故本院准其停止執行，勢必導致
    全部標的物之執行均為停止之結果，而系爭未辦保存登記建
    物於前更經他人主張所有涉訟而停止執行，聲請人嗣再主張
    為其所有並復聲請停止執行，此恐有故為妨礙執行之嫌，本
    院審酌系爭執行事件係合併拍賣之情形，並聲請人所提起之
    第三人異議之訴依其訴狀所載之訴訟標的價額為4,075, 000
    元而為得上訴第三審之案件，參考各級法院辦案期限實施要
    點規定，第一、二、三審通常程序審判案件之期限分別為1
    年4 個月、2 年、1 年共計4 年4 個月，暨現今與4 年後可
    能之景氣變化所將導致可能拍賣延滯減價損失及停止強制執
    行期間債權人可能遭受無法即時因強制執行滿足其債權（本
    金債權62,800,000，另有利息及違約金之債權）期間所生利
    息損失等一切情狀，認聲請人所應供之擔保金以4,500,000
    元為適當。
四、據上論結，聲請人之聲請有理由，爰依強制執行法第18條第
    2 項，裁定如主文。
中    華    民    國    95    年    10    月    17    日
              民事第四庭    法  官  黃宣撫
以上證明與原本無異。
如不服本裁定，須於裁定送達後10日內向本院提出抗告狀（須附
繕本一份及繳納再抗告裁判費新台幣1000元。
中    華    民    國    95    年    10    月    24    日
                            書記官  王美玲


司法院資訊處製作；財團法人民間司法改革基金會備份。
